【裁判字號】    90,易,699
【裁判日期】    901214
【裁判案由】    違反毒品危害防制條例
【裁判全文】
臺灣新竹地方法院刑事判決                            九十年度易字第六九九號
    公  訴  人  臺灣新竹地方法院檢察署檢察官
    被      告  甲○○
右列被告因違反毒品危害防制條例案件，經檢察官提起公訴（九十年度毒偵字第五八
六、第一一一五號），本院判決如左：
        主  文
甲○○連續施用第二級毒品，累犯，處有期徒刑拾月。
        事  實
一、甲○○曾於民國八十六年間因違反麻醉藥品管理條例案件，經本院判處有期徒刑
    六月確定，甫於八十七年二月二十一日執行完畢，復因施用第二級毒品安非他命
    ，經本院於八十七年六月十五日以八十七年度毒聲字第六二號裁定送觀察勒戒後
    ，認無繼續施用毒品傾向，由臺灣新竹地方法院檢察署檢察官於同年七月八日以
    八十七年度偵字第三七三四號為不起訴處分確定。又因施用第二級毒品安非他命
    ，經本院於八十七年七月九日以八十七年度毒聲字第二一八號裁定送觀察勒戒後
    ，認有繼續施用毒品傾向，於八十七年八月十四日以八十七年度毒聲字第四三七
    號裁定送強制戒治，並於八十八年四月六日以八十七年度竹東簡字第一六六號判
    決，判處有期徒刑六月確定，甫於八十八年五月十一日執行完畢。再因施用第二
    級毒品安非他命，經本院於八十八年十二月二日以八十八年度毒聲字第二五三一
    號裁定送強制戒治，並於八十九年一月三十一日以八十九年度易字第一○九號判
    決，判處有期徒刑八月確定，於九十年十月五日執行完畢。仍不知警惕，竟基於
    施用第二級毒品安非他命之概括犯意，先後於九十年三月四日下午一時十五分許
    及九十年五月二十四日下午三時二十五分許（均為採尿時間）分別回溯九十六小
    時內之某時，在不詳地點，非法連續施用第二級毒品安非他命，經警分別於九十
    年三月四日、九十年五月二十四日通知其到場採尿，送鑑定結果均呈安非他命陽
    性反應，因而查知上情。
二、案經新竹縣警察局竹東分局報請臺灣新竹地方法院檢察署檢察官偵查起訴。
        理  由
一、訊據被告甲○○否認右揭犯行，辯稱：於上揭時地並未施用第二級毒品安非他命
    ，且驗尿係伊自己要去的，如果有吸用怎麼還會自己去報到云云。經查：被告前
    因施用毒品案件，經觀察勒戒後認無繼續施用毒品傾向而為不起訴處分，另於八
    十七、八十八年間因施用第二級毒品安非他命，經本院裁定令入戒治處所強制戒
    治，以及由本院分別判處有期徒刑六月、八月等情，分別有臺灣新竹地方法院檢
    察署檢察官八十七年度偵字第三七三四號不起訴處分書、本院八十七年度竹東簡
    字第一六六號簡易判決書、八十九年度易字第一○九號判決書附卷可稽；次查，
    被告於九十年三月四日及九十年五月二十四日前往新竹縣警察局竹東分局採集之
    尿液，經送昭信科技顧問股份有限公司依酵素免疫分析法初步檢驗、氣相層析質
    譜儀分析法確認檢驗結果，均呈安非他命陽性反應，此有昭信科技顧問股份有限
    公司濫用藥物陽性檢體檢驗報告及新竹縣警察局竹東分局列管毒品人口採集送驗
    紀錄表在卷足憑；另按「尿液毒品檢驗‧‧‧若能使用較先進之氣相層析質譜儀
    分析法確認，則可完全排除偽陽性之干擾，為目前最具公信力的檢驗方法。」，
    為法務部調查局第六處八十七年九月二十九日（八七）發技（一）字第八七０七
    四五七四號函所揭示，足見前揭尿液檢驗報告可排除偽陽性情事之發生，其鑑驗
    結果堪以採信，且按「甲基安非他命經口服投與後約百分之七十於二十四小時內
    自尿液中排出，約百分之九十於九十六小時內自尿液中排出，‧‧‧甲基安非他
    命之檢出與其投與方式、投與量、個人體質、採尿時間及檢測儀器之精密度等諸
    多因素有關，因此僅憑尿液中呈安非他命陽性反應，並無法確實推算吸食時間距
    採集時間之長短，惟依上述資料推斷，最長不可能超過四日。」，亦有行政院衛
    生署藥物食品檢驗局八十一年二月八日（八一）藥檢壹字第００一一五六號函附
    卷足參。從而，被告於九十年三月四日、九十年五月二十四日接受採尿時起回溯
    前九十六小時內之某時，曾在不詳處所施用第二級毒品安非他命之犯行，應堪予
    認定，被告所辯前詞，應不足採，是本件事證已臻明確，被告犯行堪以認定。
二、核被告先後二次所為，均係違反毒品危害防制條例第十條第二項之罪。其持有毒
    品之低度行為，為施用毒品之高度行為所吸收，不另論罪。被告先後二次施用行
    為，時間緊接，所犯之罪名及基本犯罪構成要件均相同，顯係基於概括犯意反覆
    為之，為連續犯，應依刑法第五十六條之規定，以一罪論，並加重其刑。查被告
    於八十七年間因違反毒品危害防制條例案件，經本院於八十八年四月六日以八十
    七年度竹東簡字第一六六號判決，判處有期徒刑六月，如易科罰金以三百元折算
    一日確定，並於八十八年五月十一日執行完畢等情，有臺灣高等法院被告全國前
    案紀錄表以及臺灣新竹地方法院檢察署刑案資料查註紀錄表各乙紙附卷可稽，被
    告前受有期徒刑之執行完畢後，五年以內再犯本件有期徒刑以上之罪，為累犯，
    應依刑法第四十七條之規定，遞加重其刑。爰審酌被告屢因施用第二級毒品安非
    他命經查獲判刑，依然再犯，且犯後否認犯行，兼衡施用毒品本身係一自殘行為
    以及施用期間長短等一切情狀，量處如主文所示之刑。
據上論斷，應依刑事訴訟法第二百九十九條第一項前段，毒品危害防制條例第十條第
二項，刑法第十一條前段、第五十六條、第四十七條，判決如主文。
本案經檢察官吳金棟到庭執行職務。
中      華      民      國      九十      年      十二    月    十四    日
                                  臺灣新竹地方法院刑事第二庭
                                      審判長法    官
                                            法    官
                                            法    官
得上訴
附錄本案論罪科刑法條：
毒品危害防制條例第十條第二項
施用第二級毒品者，處三年以下有期徒刑。


司法院資訊處製作；財團法人民間司法改革基金會備份。
